【裁判字號】    95,交抗,884
【裁判日期】    951218
【裁判案由】    聲明異議
【裁判全文】
臺灣高等法院臺中分院刑事裁定         95年度交抗字第884號
抗  告  人
即受處分人  甲○○
                      1
上列抗告人因聲明異議案件，不服臺灣臺中地方法院中華民國95
年11月13日所為裁定（95年度交聲字第1087號）提起抗告，本院
裁定如下:
    主  文
抗告駁回。
    理  由
一、抗告意旨略以：1.依據道路交通管理處罰條例第七條第二款
    規定，逕行舉發應記明車輛牌照號碼、車型等可資辨明之資
    料，以汽車所有人為被通知之人製單舉發。然本案台中區監
    理所寄發之違反道路交通管理事件裁決書並未依法檢附採證
    照片及原舉發單位開立之罰單供抗告人確認違規之事實，有
    行政濫權之嫌。2.原裁定謂：「‧‧‧業經原舉發單位依受
    處分人之戶籍地址‧‧‧以掛號方式寄送，復經郵政機關退
    回而依法辦理寄存送達，有原舉發單位苗栗縣警察局九十五
    年十月三十日苗栗警交字第○九五○○八八五八六號函、該
    局交通隊寄存送達證書影本及中華民國郵政交寄大宗掛號函
    件存根各一份在卷可佐」。然抗告人疑似違規事實係於九十
    四年十一月三十日，台中區監理所寄發之違反道路交通管理
    事件裁決書裁決時間則為九十五年九月二十七日，則其所提
    供佐證文件日期明顯不符。舉發單位未依法提供佐證文件在
    先，復提供日期不符佐證文件在後，原裁定遽而將抗告人於
    原審之異議駁回，應有未當，為此，提起抗告，請求撤銷原
    裁定，更為適當之裁定云云。
二、經查：苗栗縣警察局九十五年十月三十日苗栗警交字第○九
    五○○八八五八六號函，係就「交通部公路總局台中區監理
    所」九十五年十月二十五日中監自字第○九五○一一五六○
    四號函所為之覆函，其主旨為：「有關甲○○君陳述本局以
    苗縣警交字第Ｆ00000000號違規通知單舉發八七九
    ○－ＬＡ號車違規案，通知聯送達情形復如說明，請查照」
    ；其說明為：「一、復貴所九十五年十月二十五日中監自字
    第○九五○一一五六○四號函。二、旨揭違規通知單，本局
    於九十五年一月二日以編號三四五四二號寄交當事人，惟無
    人簽收，現尚存於台中育才郵局‧‧‧三、檢附八七九○－
    ＬＡ號車採證照片二幀，爰請貴所依權責卓處」，有該函在
    卷可稽。抗告意旨因不知該公函之作成緣由，而謂舉發單位
    提供日期不符佐證文件云云，應有誤會。次按道路交通管理
    處罰條例第七條之二第三項規定：「第一項逕行舉發，應記
    明車輛牌照號碼、車型等可資辨明之資料，以汽車所有人為
    被通知人製單舉發」，並未規定逕行舉發必須附有相片，否
    則即屬違法舉發；另上開舉發違反道路交通管理事件通知單
    ，業經原舉發單位依受處分人之戶籍地址即「臺中市○區○
    ○里○○鄰○○路○段六十九號六樓之一」，以掛號方式寄
    送，復經郵政機關退回而依法辦理寄存送達，亦有原舉發單
    位苗栗縣警察局九十五年十月三十日苗栗警交字第○九五○
    ○八八五八六號函、該局交通隊寄存送達證書影本及中華民
    國郵政交寄大宗掛號函件存根各一份在卷可佐。抗告人應依
    程序前往台中育才郵局領取，其以本件裁決書未附採證照片
    及原舉發單位開立之罰單供其確認違規之事實，指摘原舉發
    機關有行政濫權之嫌，亦無所據。本件原裁定認抗告人於原
    審異議之聲明為無理由，而裁定駁回異議，經核並無不當；
    抗告人之抗告為無理由，應予駁回。
據上論結，應依道路交通案件處理辦法第二十六條、刑事訴訟法
第四百十二條，裁定如主文。
中    華    民    國    95    年    12    月    18    日
              刑事第四庭  審判長法  官  洪  耀  宗
                                法  官  陳  欣  安
                                法  官  江  德  千
上列正本證明與原本無異。
不得再抗告。
                                書記官  吳  麗  琴
中    華    民    國    95    年    12    月    19    日
                                                      Ｒ


司法院資訊處製作；財團法人民間司法改革基金會備份。
